臺灣高等法院刑事裁定
109年度聲字第4438號
聲  請  人  臺灣高等檢察署檢察官
受  刑  人  許盟宗



上列聲請人因受刑人違反毒品危害防制條例等案件，先後判決確
定如附表所載，聲請定其應執行刑（109年度執聲字第2280號）
，本院裁定如下：
    主  文
許盟宗因犯如附表所載之罪，所處如附表所載之有期徒刑，應執
行有期徒刑拾玖年。
    理  由
一、聲請意旨略以：受刑人許盟宗因違反毒品危害防制條例等案
    件，先後經判決確定如附表，應依刑法第53條、第51條第5
    款規定，定其應執行之刑，爰依刑事訴訟法第477條第1項聲
    請裁定等語。
二、查受刑人因違反毒品危害防制條例等案件，經臺灣新北地方
    法院、本院及最高法院先後判處如附表所示之有期徒刑，均
    經分別確定在案（其中聲請書附表編號2至4、12之「犯罪日
    期」、編號2至11之「偵查（自訴）機關年度案號」及編號5
    、8至11之「最後事實審及確定判決」應更正為如本裁定附
    表所示），且各罪均為裁判確定前所犯等情，有各該刑事判
    決書及本院被告前案紀錄表各乙份附卷可參。茲聲請人以本
    院為各該案犯罪事實最後判決之法院聲請定其應執行之刑，
    本院經審核各案卷無異，認其聲請為正當，爰審酌受刑人所
    犯各罪之犯罪類型、動機、情節及行為次數等情狀後整體評
    價其應受矯治之程度，並兼衡責罰相當與刑罰經濟之原則，
    定其應執行之有期徒刑如主文所示。至受刑人所犯如附表編
    號4所示罪刑之併科罰金刑部分，應與各附表所定之應執行
    刑併執行之，毋庸併定應執行刑，附此敘明。
三、據上論斷，應依刑事訴訟法第477條第1項、刑法第53條、51
    條第5款，裁定如主文。
中　　華　　民　　國　　109 　年　　11　　月　　16　　日
                  刑事第二十庭  審判長法　官  王復生　
                                      法　官  遲中慧　
                                      法　官　張紹省
以上正本證明與原本無異。
如不服本裁定，應於收受送達後五日內向本院提出抗告狀。
                                      書記官  莫佳樺
中　　華　　民　　國　　109 　年　　11　　月　　16　　日
附表：
編         號  1 2 3 罪         名  毒品危害防制條例 毒品危害防制條例 毒品危害防制條例 宣    告    刑  有期徒刑1年8月 有期徒刑3年10月 有期徒刑4年6月 犯罪日期  104年6月22日晚間8時許至104年10月13日晚間11時許 104年2月10日晩間10時許 104年3月30日晚間9時56分許 偵查(自訴)機關年  度  案  號  宜蘭地檢105年度毒偵字第68號及移送併辦案號：105年度偵續字第35號 新北地檢104年度偵字第17898、17899、18157、20642、21574號、104年度毒偵字第5379、5380、5161、5162、5598、5957號；追加起訴案號：104年度毒偵字第6381號、105年度偵字第4195號  最  後 事實審 法    院 臺灣高院 臺灣高院 臺灣高院  案    號 105年度上訴字第2887號 105年度上訴字第2539號 105年度上訴字第2539號  判決日期 106年3月17日 106年2月24日 106年2月24日 確  定 判  決 法    院 臺灣高院 最高法院 最高法院  案    號 105年度上訴字第2887號 106年度台上字第4083號 106年度台上字第4083號  判    決確定日期 106年4月10日 107年1月4日 107年1月4日 是否為得易科罰金之案件  否 否 否 備           註  宜蘭地檢106年度執字第2066號 新北地檢107年度執更字第804號     編號2至11應執行有期徒刑15年6月  

編         號  4 5 6 罪         名  槍砲彈藥刀械管制條例 藥事法 毒品危害防制條例 宣    告    刑  有期徒刑3年2月 併科罰金100,000元 有期徒刑8月 有期徒刑8年6月 犯  罪  日  期  104年3月至4月間某日至104年6月22日晚間8時55分許 104年6月16日某時許 104年6月22日晚間8時許 偵查(自訴)機關年  度  案  號  新北地檢104年度偵字第17898、17899、18157、20642、21574號、104年度毒偵字第5379、5380、5161、5162、5598、5957號；追加起訴案號：104年度毒偵字第6381號、105年度偵字第4195號   最  後 事實審 法    院 臺灣高院 新北地院 臺灣高院  案    號 105年度上訴字第2539號 104年度重訴字第37號、104年度訴字第1168號、105年度訴字第512號 105年度上訴字第2539號  判決日期 106年2月24日 105年7月29日 106年2月24日 確  定 判  決 法    院 最高法院 新北地院 最高法院  案    號 106年度台上字第4083號 104年度重訴字第37號、104年度訴字第1168號、105年度訴字第512號 106年度台上字第4083號  判    決確定日期 107年1月4日 105年11月16日 107年1月4日 是否為得易科罰金之案件  否 否 否 備           註  新北地檢107年度執更字第804號     編號2至11應執行有期徒刑15年6月   

編         號  7 8 9 罪         名  毒品危害防制條例 毒品危害防制條例 毒品危害防制條例 宣    告    刑  有期徒刑2年 有期徒刑8月 有期徒刑11月 犯  罪  日  期  104年6月21日凌晨1時許 104年6月22日晚間7時許 104年6月22日晚間7時許 偵查(自訴)機關年  度  案  號  新北地檢104年度偵字第17898、17899、18157、20642、21574號、104年度毒偵字第5379、5380、5161、5162、5598、5957號；追加起訴案號：104年度毒偵字第6381號、105年度偵字第4195號   最  後 事實審 法    院 臺灣高院 新北地院 新北地院  案    號 105年度上訴字第2539號 104年度重訴字第37號、104年度訴字第1168號、105年度訴字第512號 104年度重訴字第37號、104年度訴字第1168號、105年度訴字第512號  判決日期 106年2月24日 105年7月29日 105年7月29日 確  定 判  決 法    院 最高法院 新北地院 新北地院  案    號 106年度台上字第4083號 104年度重訴字第37號、104年度訴字第1168號、105年度訴字第512號 104年度重訴字第37號、104年度訴字第1168號、105年度訴字第512號  判    決確定日期 107年1月4日 105年11月16日 105年11月16日 是否為得易科罰金之案件  否 否 否 備           註  新北地檢107年度執更字第804號     編號2至11應執行有期徒刑15年6月   

編         號  10 11 12 罪         名  毒品危害防制條例 毒品危害防制條例 毒品危害防制條例 宣    告    刑  有期徒刑11月 有期徒刑8月 有期徒刑7年8月 犯  罪  日  期  104年8月27日上午8時許 104年8月27日上午8時10分許 104年10月11日某時許 偵查(自訴)機關年  度  案  號  新北地檢104年度偵字第17898、17899、18157、20642、21574號、104年度毒偵字第5379、5380、5161、5162、5598、5957號；追加起訴案號：104年度毒偵字第6381號、105年度偵字第4195號  宜蘭地檢105年度偵字第205號 最  後 事實審 法    院 新北地院 新北地院 臺灣高院  案    號 104年度重訴字第37號、104年度訴字第1168號、105年度訴字第512號 104年度重訴字第37號、104年度訴字第1168號、105年度訴字第512號 106年度上訴字第6號  判決日期 105年7月29日 105年7月29日 106年3月21日 確  定 判  決 法    院 新北地院 新北地院 最高法院  案    號 104年度重訴字第37號、104年度訴字第1168號、105年度訴字第512號 104年度重訴字第37號、104年度訴字第1168號、105年度訴字第512號 107年度台上字第144號  判    決確定日期 105年11月16日 105年11月16日 107年1月18日 是否為得易科罰金之案件  否 否 否 備           註  新北地檢107年度執更字第804號  宜蘭地檢107年度執字第378號   編號2至11應執行有期徒刑15年6月  編號12、13應執行有期徒刑8年 

編         號  13 （以下空白）  罪         名  毒品危害防制條例   宣    告    刑  有期徒10月   犯  罪  日  期  104年10月13日下午5時許   偵查(自訴)機關年  度  案  號  宜蘭地檢105年度偵字第205號   最  後 事實審 法    院 臺灣高院    案    號 106年度上訴字第6號    判決日期 106年3月21日   確  定 判  決 法    院 最高法院    案    號 107年度台上字第144號    判    決確定日期 107年1月18日   是否為得易科罰金之案件  否   備           註  宜蘭地檢107年度執字第378號     編號12、13應執行有期徒刑8年